# 求助陈版主：同一控制企业合并30%30%变成100%100%

提问人：曲九殇 时间：2020-09-30 10:57:56
我们集团母公司A之前出资 300 万占比30%，下属子公司B出资 700 万占比70%成立了孙公司C。
C公司截至今年净资产为负， 今年母公司出资 100 万收购子公司B70%的股份。
求助：我们现在母公司个别报表针对70%的交易做了分录
借：资本公积 100
贷：银行存款 100
但是，针对之前的30%出资对应的长投 300 万不知该如何处理，是要冲减资本公积 300 万保证母公司长投账面数为 0吗。求指教。

回答人：chenyiwei
母公司个别报表层面，由于C原为孙公司，此前已在A的控制之下，所以A取得C的70%股权不是企业合并。
A按照支付给B的70%股权购买价款作为对C的70%股权的投资成本。
同时，由于C资不抵债，需谨慎考虑对C的投资是否发生减值，进行减值测试，必要时计提减值准备。

提问人：曲九殇 时间：2020-10-03 21:33:07
谢谢陈版。所以操作是母公司A合并外取得长投 100 万，子公司B按差额-600万确认投资收益，母公司合并层面直接抵消该项交易的影响，然后还需要针对A公司持有的 400 万股权投资进行减值测试对吗？

回答人：chenyiwei
可以这样理解。